臺灣屏東地方法院刑事判決　　　　　　 110年度交易字第62號
公　訴　人　臺灣屏東地方檢察署檢察官
被　　　告　許如妤



上列被告因過失傷害案件，經檢察官提起公訴（109 年度偵字第
3516號），被告於準備程序中就被訴事實為有罪之陳述，經告知
簡式審判程序之旨，並聽取當事人之意見後，經本院合議庭裁定
由受命法官獨任進行簡式審判程序，判決如下：
    主  文
許如妤犯過失傷害罪，處有期徒刑陸月，如易科罰金，以新臺幣
壹仟元折算壹日。
    事  實
一、許如妤於民國108 年10月27日12時9 分許，騎乘車牌號碼00
    0-0000號普通重型機車（下稱A 車），沿屏東縣屏東市博愛
    路由南往北方向行駛，行經博愛路與青島街交岔路口，本應
    注意汽車行駛至交岔路口，其行進應遵守燈光號誌，且車輛
    面對圓形紅燈表示禁止通行，不得超越停止線或進入路口，
    又汽車應在遵行車道內行駛，而依當時天候晴、日間自然光
    線、柏油路面乾燥無缺陷、且無障礙物、視距良好，並無不
    能注意之情事，竟疏未注意及此，貿然逆向、闖紅燈駛入上
    開路口，適有錢明春騎乘車牌號碼000-000 號普通重型機車
    （下稱B 車）沿青島街由東往西方向行經上開路口時，閃避
    不及，B 車前車頭因而擦撞A 車後車尾，致錢明春人、車倒
    地，受有頭部外傷合併外傷性腦出血、左側顏面骨骨折、左
    臉挫傷、臉部多處擦傷、頭部外傷併顱內出血、疑左側第5~
    7 肋骨骨折、左側第三對腦神經損傷併左眼斜視與眼瞼下垂
    及大腦創傷性出血等傷害。嗣警據報前往現場處理時，許如
    妤在場，主動坦承其為肇事者而自首上情。
二、案經錢明春訴由屏東縣政府警察局屏東分局報告臺灣屏東地
    方檢察署檢察官偵查起訴。
    理  由
一、認定犯罪事實所憑之證據及理由：
  ㈠上開犯罪事實，業據被告許如妤於警詢、偵查、本院準備程
    序及審理中均坦承不諱（警卷第7 至10頁；偵卷第9 至11頁
    ；本院卷第88、96、98頁），核與證人即告訴人錢明春（下
    稱告訴人）於警詢時之證述互有相符（警卷第11至13頁），
    復有道路交通事故談話紀錄表、道路交通事故現場圖、道路
    交通事故調查表㈠、道路交通事故調查報告表㈡、道路交通
    事故肇事人自首情形紀錄表、屏東縣政府警察局勤務指揮中
    心受理110 報案紀錄單、長庚醫療財團法人高雄長庚紀念醫
    院診斷證明書、寶建醫療社團法人寶建醫院診斷證明書、車
    籍及駕籍資料查詢結果、蒐證照片、臺北榮民總醫院109 年
    7 月20日北總神字第1090003596號函、臺北榮民總醫院診斷
    證明書、衛生福利部屏東醫院診斷證明書、長庚醫院110 年
    1 月6 日長庚院高字第1090950488號函、證號查詢機車駕駛
    人資料、檔案名稱「00000000000-博愛＆青島1 」截圖、檔
    案名稱「00000000000-博愛＆青島2 」截圖等件在卷足憑（
    警卷第15至21、33至37、39至41、45、49至63頁；偵卷第12
    、16、24、40頁；本院卷第23至46頁）。
  ㈡按汽車在未劃設慢車道、設有慢車道之雙向二車道行駛時，
    均應在遵行車道內行駛，道路交通安全規則第97條第1 項第
    1 款、第2 項定有明文。次按汽車行駛至交岔路口，其行進
    、轉彎，應遵守燈光號誌，道路交通安全規則第102 條第1
    項第1 款亦有明文。復按車輛面對圓形紅燈表示禁止通行，
    不得超越停止線或進入路口，道路交通標誌標線號誌設置規
    則第206 條第5 款第1 目規定甚明。查被告對於不得逆向騎
    車、不得闖紅燈等注意義務，衡情本即應有所悉，且依前述
    案發當時情況，並無不能注意之情事，竟疏未注意及此，肇
    致本件車禍事故之發生，具有過失甚明，且被告之過失行為
    ，與告訴人之受傷結果間，具有相當因果關係。
  ㈢綜上，足認被告之任意性自白與事實相符，堪為論罪科刑之
    依據，本件事證明確，被告犯行足以認定，應依法論科。
二、論罪科刑：
  ㈠核被告所為，係犯刑法第284 條前段之過失傷害罪。又被告
    於肇事後，留在現場，於具有偵查犯罪權限之公務員或機關
    知悉何人為肇事者前，向到場處理本案交通事故之承辦警員
    自承為肇事人，有道路交通事故肇事人自首情形紀錄表附卷
    可參（警卷第33頁），且未逃避而接受本院裁判，堪認符合
    自首之要件，爰依刑法第62條前段規定減輕其刑。
  ㈡爰審酌被告未注意前述注意義務而發生本件事故，因此造成
    告訴人受有前述傷害，過失程度及告訴人所受傷害程度均屬
    非輕，所為實有不該，而被告雖已與告訴人達成調解，然未
    履行賠償，有本院調解筆錄、公務電話紀錄在卷可考（本院
    第69至71頁），亦應為不利之考量；惟念及被告始終坦承犯
    行之態度，且被告前無因犯罪遭判處罪刑之紀錄，有臺灣高
    等法院被告前案紀錄表在卷可憑（本院卷第15頁），應為有
    利之考量；兼衡被告於本院準備程序中自陳之生活狀況、智
    識程度、檢察官之求刑（本院卷第99頁）、財團法人汽車交
    通事故特別補償基金之補償情形（本院卷第107 至113 頁）
    等一切情狀，量處如主文所示之刑，並諭知易科罰金之折算
    標準。
據上論斷，應依刑事訴訟法第273 條之1 第1 項、第299 條第1
項前段，刑法第284 條前段、第62條前段、第41條第1 項前段，
刑法施行法第1條之1第1項，判決如主文。
本案經檢察官陳新君提起公訴，檢察官王光傑到庭執行職務。
中    華    民    國   110    年    10    月    14    日
                  刑事第三庭    法  官  楊子龍
以上正本證明與原本無異。
如不服本判決應於收受判決後20日內向本院提出上訴書狀，並應
敘述具體理由；其未敘述上訴理由者，應於上訴期間屆滿後20日
內向本院補提理由書（均須按他造當事人之人數附繕本）「切勿
逕送上級法院」。
中    華    民    國   110    年    10    月    15    日
                                書記官  邱鴻善
附錄論罪科刑法條：
中華民國刑法第284條
因過失傷害人者，處 1 年以下有期徒刑、拘役或 10 萬元以下
罰金；致重傷者，處 3 年以下有期徒刑、拘役或 30 萬元以下
罰金。